【裁判字號】    98,重訴,247
【裁判日期】    981218
【裁判案由】    返還土地等
【裁判全文】
臺灣桃園地方法院民事判決             98年度重訴字第247號
原      告  台灣省石門農田水利會
法定代理人  壬○○
訴訟代理人  卓聖圍    律師
被      告  丁○○
上  一  人
訴訟代理人  丙○○
被      告  辰○○○
            巳○○○
上  一  人
訴訟代理人  午○○
被      告  寅○○○
            卯○○
            己○○
            甲○
上  二  人
訴訟代理人  庚○○
上列當事人間請求返還土地等事件，本院於民國98年12月11日言
詞辯論終結，判決如下：
    主  文
被告丁○○應將坐落於桃園縣平鎮市○○段第五四一地號土地上
如附圖所示編號Ａ1 部分、第四九六地號土地上如附圖所示編號
Ａ2 至Ａ4 部分、第五四０地號土地上如附圖所示編號Ａ5及Ａ7
部分、第四九七地號土地上如附圖所示編號Ａ6 及Ａ8 部分（面
積各如附圖所示）土地之地上物拆除，將所坐落之土地返還原告
。
被告辰○○○應將坐落於桃園縣平鎮市○○段第五一二地號土地
上如附圖所示編號Ｂ1 及Ｂ2 部分、第四九六地號土地上如附圖
所示編號Ｂ3 部分（面積各如附圖所示）土地之地上物拆除，將
所坐落之土地返還原告。
被告巳○○○應將坐落於桃園縣平鎮市○○段第五一二地號土地
上如附圖所示編號Ｃ1 部分、第四九０地號土地上如附圖所示編
號Ｃ2 部分（面積各如附圖所示）土地之地上物拆除，將所坐落
之土地返還原告。
被告寅○○○應將坐落於桃園縣平鎮市○○段第四九０地號土地
上如附圖所示編號Ｄ1 至Ｄ3 部分、第四九六地號土地上如附圖
所示編號Ｄ4 部分、第四七六地號土地上如附圖所示編號Ｄ5 部
分、第五一二地號土地上如附圖所示編號Ｄ6 部分（面積各如附
圖所示）土地之地上物拆除，將所坐落之土地返還原告。
被告卯○○應將坐落於桃園縣平鎮市○○段第四九０地號土地上
如附圖所示編號Ｅ1 部分、第四七六地號土地上如附圖所示編號
Ｅ2 部分（面積各如附圖所示）土地之地上物拆除，將所坐落之
土地返還原告。
被告己○○應將坐落於桃園縣平鎮市○○段第四九０地號土地上
如附圖所示編號Ｆ1 部分、第四七六地號土地上如附圖所示編號
Ｆ2 部分（面積各如附圖所示）土地之地上物拆除，將所坐落之
土地返還原告。
被告甲○應將坐落於桃園縣平鎮市○○段第四九０地號土地上如
附圖所示編號Ｇ1 及Ｇ2 部分、第四七六地號土地上如附圖所示
編號Ｇ3 部分（面積各如附圖所示）土地之地上物拆除，將所坐
落之土地返還原告。
被告丁○○應給付原告新台幣玖萬伍仟壹佰零陸元，及自民國九
十八年十二月一日起至返還桃園縣平鎮市○○段第五四一、四九
六、五四０地號土地止，分別按月給付原告新臺幣肆拾元、貳佰
捌拾柒元、肆拾陸元；自民國九十八年九月一日起至返還桃園縣
平鎮市○○段第四九七地號土地止，按月給付原告新臺幣壹仟參
佰壹拾捌元。
被告辰○○○應給付原告新台幣陸仟參佰柒拾參元，及自民國九
十八年十二月一日起至返還桃園縣平鎮市○○段第四九六地號土
地止，按月給付原告新臺幣貳拾貳元；自民國九十八年九月一日
起至返還桃園縣平鎮市○○段第五一二地號土地止，按月給付原
告新臺幣伍佰伍拾壹元。
被告巳○○○應給付原告新台幣貳萬伍仟捌佰陸拾參元，及自民
國九十八年十二月一日起至返還桃園縣平鎮市○○段第四九０地
號土地止，按月給付原告新臺幣貳拾玖元；自民國九十八年九月
一日起至返還桃園縣平鎮市○○段第五一二地號土地止，按月給
付原告新臺幣肆佰肆拾元。
被告寅○○○應給付原告新台幣肆萬柒仟柒佰肆拾肆元，及自民
國九十八年十二月一日起至返還桃園縣平鎮市○○段第四九０、
四九六地號土地止，分別按月給付原告新臺幣柒佰壹拾參元、拾
玖元；自民國九十八年九月一日起至返還桃園縣平鎮市○○段第
四七六、五一二地號土地止，分別按月給付原告新臺幣柒拾柒元
、參拾陸元。
被告卯○○應給付原告新台幣貳萬陸仟壹佰貳拾參元，及自民國
九十八年十二月一日起至返還桃園縣平鎮市○○段第四七六地號
土地止，按月給付原告新臺幣伍拾肆元；自民國九十八年七月一
日起至返還桃園縣平鎮市○○段第四九０地號土地止，按月給付
原告新臺幣肆佰壹拾貳元。
被告己○○應給付原告新台幣貳萬肆仟伍佰壹拾陸元，及自民國
九十八年十二月一日起至返還桃園縣平鎮市○○段第四七六地號
土地止，按月給付原告新臺幣肆拾陸元；自民國九十八年七月一
日起至返還桃園縣平鎮市○○段第四九０地號土地止，按月給付
原告新臺幣參佰玖拾貳元。
被告甲○應給付原告新台幣貳萬零伍佰陸拾壹元，及自民國九十
八年十二月一日起至返還桃園縣平鎮市○○段第四七六地號土地
止，按月給付原告新臺幣拾捌元；自民國九十八年七月一日起至
返還桃園縣平鎮市○○段第四九０地號土地止，按月給付原告新
臺幣參佰肆拾玖元。
原告其餘之訴駁回。
訴訟費用由被告丁○○負擔百分之二十、被告辰○○○、寅○○○各負擔百分之十五、被告巳○○○、卯○○、己○○、甲○各
負擔百分之十，餘由原告負擔。
本判決第一至七項於原告分別以新台幣伍拾貳萬捌仟元、貳拾肆
萬參仟元、壹拾玖萬玖仟元、參拾伍萬貳仟元、壹拾玖萬肆仟元
、貳拾壹萬捌仟元、壹拾捌萬參仟元，分別為被告丁○○、辰○○○、巳○○○、寅○○○、卯○○、己○○、甲○供擔保後，
得假執行。
原告其餘假執行之聲請駁回。
    事實與理由
壹、程序事項；
一、按訴狀送達後，原告不得將原訴變更或追加他訴，但得被告
    同意或請求之基礎事實同一者、擴張或減縮應受判決事項之
    聲明者，不在此限，民事訴訟法第255 條第1 項但書第1 款
    、第2 款、第3 款定有明文。又按原告於判決確定前，得撤
    回訴之全部或一部。但被告已為本案之言詞辯論者，應得其
    同意。訴之撤回，被告於期日到場，未為同意與否之表示者
    ，自該期日起；其未於期日到場或係以書狀撤回者，自前項
    筆錄或撤回書狀送達之日起，10日內未提出異議者，視為同
    意撤回。民事訴訟法第262 條第1 、3 項亦有明文。
二、經查，原告起訴時訴之聲明第1 至10項原如附表一起訴聲明
    欄所示；嗣原告於98年8 月24日以民事追加被告狀（見本院
    卷第63頁），追加被告且聲明如附表二第1 次變更後之聲明
    欄所示，並撤回對被告辛○○、乙○○、癸○○○○○○、
    丑○○、丙○○之起訴，該5 名被告未依民事訴訟法第262
    條規定，於收受撤回起訴狀後10日內提出異議，視為同意撤
    回；後原告於98年9 月4 日本院言詞辯論期日，撤回對於被
    告戊○○（已死亡）之起訴；嗣98年11月20日以民事準備狀
    （見本院卷第145 頁）變更上開聲明如附表三第2 次變更後
    之聲明欄所示；復於98年11月25日本院言詞辯論期日，以言
    詞撤回對被告子○○之起訴，被告子○○未依民事訴訟法第
    262 條規定，於收受撤回起訴狀後10日內提出異議，視為同
    意撤回。經核原告上開變更追加均得被告同意，又或屬擴張
    、減縮應受判決事項之聲明且其請求之基礎事實同一，按諸
    前揭規定要無不合，應予准許。
三、被告寅○○○經合法通知未於最後言詞辯論期日到場，核無
    民事訴訟法第386 條所列各款情形，爰依原告之聲請，由其
    一造辯論而為判決。
貳、實體事項：
一、原告起訴主張：
(一)、緣坐落桃園縣平鎮市○○○段181-11、181-13、181-12、18
    2-9、181-10、182-16、181-7地號土地（下稱系爭土地）為
    原告所有，有土地登記謄本在卷可稽，惟被告丁○○、辰○○○、巳○○○、寅○○○、卯○○、己○○、甲○等人於
    93年起即占用系爭土地並在其上搭蓋建物。按所有人對於無
    權占有或侵奪其所有物者，得請求返還之，對於妨害其所有
    權者，得請求除去之，有妨害所有權之虞者，得請求防止之
    ，民法第767 條定有明文。是以，被告等人未經原告同意，
    且無合法權源，原告自得請求被告等人拆除地上物，並將系
    爭土地返還原告。
(二)、又按無權占有他人之土地，可能獲得相當於租金之利益為社
    會之通常觀念，最高法院61年台上字1695號判例可資參照。
    查被告等人無合法權源，不付任何代價而使用原告所有系爭
    土地，顯有消極減免其應支付使用該土地之代價，故被告即
    受有利益存在，並使原告受有損害，則原告自得依不當得利
    法律關係請求被告給付相當於租金之不當得利。
(四)、為此，爰依民事訴訟法第255 條第1 項第2 、3 、7 款，民
    法第767 條、第179 條、土地法第97條第1 項、第105 條之
    規定，提起本件訴訟，並聲明如附表三所示，且原告願供擔
    保，請准宣告假執行。
二、被告等則以下列情詞為辯解：
(一)、被告卯○○以：伊確實有佔用到水利地，惟原告請求之數額
    過高，致無法一次給付，且希望能給予地上物補償。
(二)、被告己○○、甲○、辰○○○均以：目前係有佔用，並會拆
    除該佔用部分，惟原告請求之數額過高，希望能給予地上物
    補償。被告辰○○○則另稱佔用原告土地之房屋係97年10月
    1 日始興建等語。
(三)、被告巳○○○則以：伊佔用部分僅用以種植花草，故原告請
    求之數額過高。
(四)、被告丁○○係以：該佔用部分將會會同地政人員指界拆除，
    惟原告請求之數額過高，致無法一次給付。
(五)、被告寅○○○未於言詞辯論期日到場，亦未提出書狀作何聲
    明或陳述。
三、本院之判斷：
(一)、原告主張伊為系爭土地之所有權人，被告丁○○、辰○○○
    、巳○○○、寅○○○、卯○○、己○○、甲○自93年間起
    ，即分別在前開土地上如附圖所示Ａ1-Ａ8 ；Ｂ1-Ｂ3 ；Ｃ
    1-Ｃ2 ；Ｄ1-Ｄ6 ；Ｅ1-Ｅ2 ；Ｆ1-Ｆ2 ；Ｇ1-Ｇ3 部分而
    無權占有前開土地，其中除Ｄ2 部分為空地外，其餘分別建
    有如附圖所示之地上物等事實為兩造所不爭執，且有原告所
    提土地登記謄本、現場照片等為證，本院於98年10月1 日會
    同桃園縣平鎮地政事務所人員至現場勘驗製有勘驗筆錄（見
    本院卷第113 頁至第117 頁），且囑託該地政事務所人員測
    量並製作土地複丈成果圖（如附圖），堪信為真實。至被告
    甲○之訴訟代理人於本院勘驗程序中雖陳稱被告甲○係門牌
    號碼桃園縣平鎮市○○路雙連1 段127 號房屋之所有權人，
    然查前房屋之納稅義務人為己○○，被告甲○雖設籍於該址
    ，惟其應係門牌號碼桃園縣平鎮市○○路雙連1 段129 號房
    屋之納稅義務人，有桃園縣政府地方稅務局中壢分局98年8
    月13日函附房屋稅稅籍資料可憑（見本院卷第42 -43頁），
    又據前開稅籍資料之記載，門牌號碼桃園縣平鎮市○○路雙
    連1 段127 號房屋係原始納稅義務人韋朝樑於86年8 月28
    日售予被告己○○，是被告代理人前開所言，應係誤會，原
    告主張門牌號碼桃園縣平鎮市○○路雙連1 段127 號房屋為
    被告己○○所有，而門牌號碼桃園縣平鎮市○○路雙連1 段
    129號房屋則係被告甲○所有，應堪採信。
(二)、按所有人對於無權占有或侵奪其所有物者，得請求返還之；
    對於妨害其所有權者，得請求除去之；有妨害其所有權之虞
    者，得請求防止之，民法第767 條定有明文。原告基於民法
    第767 條之規定，訴請被告7 人拆除坐落系爭土地上如附圖
    所示部分之地上物，並返還上開土地予原告，為有理由，應
    予准許。
(三)、原告得請求被告給付相當於租金之損害金：
(1)、按無法律上之原因而受利益，致他人受損害者，應返還其利
    益，民法第179 條前段定有明文。依不當得利之法則請求返
    還不當得利，以無法律上之原因而受利益，致他人受有損害
    為其要件，故其得請求返還之範圍，應以對方所受之利益為
    度，非以請求人所受損害若干為準。又無權占有他人土地，
    可獲致相當於租金之利益為社會通常之觀念，亦有最高法院
    61年度台上字第1695號判例意旨可資參照。
(2)、查本院98年10月1 日履堪現場囑桃園縣平鎮地政事務所測量
    時，測得被告等就系爭土地佔用之面積分別如附表四(一)至(七)
    所示，原告主張被告等自93年起即有佔用之事實，復為被告
    丁○○、巳○○○、寅○○○、卯○○、己○○、甲○所不
    爭執，自堪信屬實。又被告辰○○○否認自93年起即無權占
    用系爭土地如附圖所示Ｂ1-Ｂ3 部分，辯稱伊房屋佔用系爭
    土地係97年10月1 日始興建等語。按當事人主張有利於己之
    事實者，就其事實有舉證之責任。民事訴訟法第277 條前段
    定有明文。原告主張被告辰○○○自93年起至97年9 月30日
    間亦無權佔用系爭土地之事實，未據原告提出證據為證，自
    難認可採，被告辰○○○辯稱，伊於97年10月21日之前並未
    佔用系爭土地如附圖所示Ｂ1-Ｂ3 部分，堪予採信。綜上，
    被告丁○○、巳○○○、寅○○○、卯○○、己○○、甲○
    自93年起，被告辰○○○自97年10月1 日起，分別無權佔用
    前述系爭土地之部分，渠等自獲有相當於租金之利益，則原
    告依不當得利法律關係請求被告7 人返還該等期間內相當租
    金之利益，為有理由，逾此期間之請求則乏依據。
(3)、至於相當於租金利益之計算標準，應參酌土地法第105 條、
    第97條第1 項之規定予以計算，即以不超過土地及其建築物
    總價額年息10% 為限；而所謂土地申報總價額係指法定地價
    而言，則為土地法施行法第25條所明定。依土地法第148 條
    規定，土地所有權依土地法所申之地價即為法定地價；在平
    均地權條例施行區域，係指土地所權人於地政機關舉辦規定
    地價或重新規定地價時，於公告申報地期間內自行申報之地
    價而言，平均地權條例第16條亦有明文。
(4)、查系爭土地自93年至98年間之申報地價分別如附表四(一)至(七)
    所示，有土地登記第二類謄本8 紙附卷可稽（見本院卷第16
    0 至167 頁）。又系爭土地均為水利用地，而被告丁○○所
    有門牌號碼桃園縣平鎮市○○路雙連里陸光路2-1 號房屋、
    車庫佔用系爭第540 、541 、496 、497 地號土地，興建房
    屋及一鐵皮屋頂車庫（一側圍牆與水圳相鄰，另一側則為房
    屋牆壁，其餘兩側並無圍牆），作為停車及堆置雜物之用；
    被告辰○○○所有門牌號碼桃園縣平鎮市○○路雙連1 段10
    9 號房屋佔用系爭第512 、496 地號土地，興建房屋及一鐵
    皮屋頂房屋（兩側以鄰近房屋之磚牆為牆壁，臨大圳一側則
    為鐵皮圍牆），作為堆置雜物之用；被告巳○○○所有門牌
    號碼桃園縣平鎮市○○路雙連1 段111 號房屋後方佔用系爭
    第490 、512 地號土地部分為鐵皮屋，作為住家及堆置雜物
    之倉庫使用；被告寅○○○所有門牌號碼桃園縣平鎮市○○
    路雙連1 段113 號房屋後方鐵皮屋係作為廚房及陽台之用，
    佔用系爭第476 、490 、496 、512 地號土地；而被告卯○○所有門牌號碼桃園縣平鎮市○○路雙連1 段123 號房屋佔
    用系爭第490 及476 地號土地，興建鐵皮製1 層樓房屋作為
    曬衣間、燒水間及堆放雜物間使用；而被告己○○所有門牌
    號碼桃園縣平鎮市○○路雙連1 段127 號房屋後方佔用系爭
    第476 、490 地號土地，而被告甲○所有門牌號碼桃園縣平
    鎮市○○路雙連1 段129 號房屋後方亦係佔用系爭第490 及
    476 地號土地，兩戶後方均係空地，其上種有樹木及花，僅
    129 號後方有一層樓加強磚造建物，127 號房屋後方則有興
    建中之涼亭。又前開佔用部分均臨水圳，附近均為住家等節
    ，有本院勘驗筆錄暨原告所提出之現場照片可參（見本院卷
    第114 頁至第117 頁及第132 頁至第140 頁）。本院審酌上
    情，並斟酌各該被告佔用系爭土地之利用情形及系爭土地附
    近繁榮程度等客觀狀況後，認被告等就前開部分使用，受有
    相當於租金之利益，致原告受有損害之金額，就被告丁○○
    、辰○○○、巳○○○、寅○○○、卯○○、己○○、甲○
    部分，分別應以系爭土地申報地價年息8﹪、6 ﹪、6 ﹪、6
    ﹪、6 ﹪、5 ﹪、5 ﹪為適當。則依此標準計算，原告依不
    當得利法律關係，得請求被告各返還如附表四所示之賠償金
    ，即有理由，應予准許；逾此部分之請求，即屬無據，不應
    准許。
四、綜上所述，原告本於所有權，請求被告等將系土地如附圖所
    示Ａ1-Ａ8 ；Ｂ1-Ｂ3 ；Ｃ1-Ｃ2 ；Ｄ1 與Ｄ3-Ｄ6 ；Ｅ1-
    Ｅ2 ；Ｆ1-Ｆ2 ；Ｇ1-Ｇ3 部分地上物拆除，將Ａ1-Ａ8 ；
    Ｂ1-Ｂ3 ；Ｃ1-Ｃ2 ；Ｄ1-Ｄ6 ；Ｅ1-Ｅ2 ；Ｆ1-Ｆ2 ；Ｇ
    1-Ｇ3 土地返還原告，並依不當得利之法律關係請求被告給
    付如主文第＊項至第＊項所示之款項為有理由，應予准許，
    逾此部分之請求即無理由，不應准許。
五、本判決原告陳明願供擔保，請准宣告假執行。關於原告勝訴
    部分，經核均無不合，爰各酌定如主文所示之擔保金，併予
    准許。至原告敗訴部分，其假執行之聲請，已失所依附，應
    併駁回之。
六、本件事證已臻明確，兩造其餘攻擊防禦方法及舉證，核於判
    決之基礎及結果無影響，毋庸一一論列，附此敘明。
七、結論：原告之訴為一部有理由，一部無理由，依民事訴訟法
    第385條第1項、第79條、第390 條第2 項，判決如主文。
中    華    民    國    98    年    12    月    18    日
                  民事第二庭    法  官  卓立婷
以上正本係照原本作成。
如對本判決上訴，須於判決送達後20日內向本院提出上訴狀。
中    華    民    國    98    年    12    月    21    日
                                書記官  黃進傑
附表一（原告起訴時訴之聲明）：
┌─┬───────────────────────────┐
│項│起訴聲明（以下附圖指起訴狀附圖）                      │
│次│                                                      │
├─┼───────────────────────────┤
│1 │被告辛○○應將坐落桃園縣平鎮市○○○段181-11地號土地內│
│  │如附圖所示Ａ部分面積35.9平方公尺之地上物拆除，將土地交│
│  │還原告。並應給付原告43,197元及自98年6月21日起至返還土 │
│  │地之日止，按月給付原告788元。                         │
├─┼───────────────────────────┤
│2 │被告乙○○應將坐落桃園縣平鎮市○○○段181-11地號土地內│
│  │如附圖所示Ｂ部分面積36.9平方公尺之地上物拆除，將土地交│
│  │還原告。並應給付原告44,399元及自98年6月21日起至返還土 │
│  │地之日止，按月給付原告809元。                         │
├─┼───────────────────────────┤
│3 │被告癸○○○○○○應將坐落桃園縣平鎮市○○○段181-11地│
│  │號土地內如附圖所示Ｃ部分面積86.7平方公尺之地上物拆除，│
│  │將土地交還原告。並應給付原告104,322元及自98年6月21日起│
│  │至返還土地之日止，按月給付原告1903元。                │
├─┼───────────────────────────┤
│4 │被告卯○○應將坐落桃園縣平鎮市○○○段181-13地號土地內│
│  │如附圖所示Ｄ部分面積52.1平方公尺之地上物拆除，將土地交│
│  │還原告。並應給付原告42,719元及自98年6月21日起至返還土 │
│  │地之日止，按月給付原告764元。                         │
├─┼───────────────────────────┤
│5 │被告黃阿金應將坐落桃園縣平鎮市○○○段181-13地號土地內│
│  │如附圖所示Ｅ部分面積55.6平方公尺之地上物拆除，將土地交│
│  │還原告。並應給付原告45,589元及自98年6月21日起至返還土 │
│  │地之日止，按月給付原告815元。                         │
├─┼───────────────────────────┤
│6 │被告甲○應將坐落桃園縣平鎮市○○○段181-13地號土地內如│
│  │附圖所示Ｆ部分面積62.9平方公尺之地上物拆除，將土地交還│
│  │原告。並應給付原告5 1,575元及自98年6月21日起至返還土地│
│  │之日止，按月給付原告922元。                           │
├─┼───────────────────────────┤
│7 │被告己○○應將坐落桃園縣平鎮市○○○段181-13地號土地內│
│  │如附圖所示G部分面積54.8平方公尺之地上物拆除，將土地交 │
│  │還原告。並應給付原告44,932元及自98年6月21日起至返還土 │
│  │地之日止，按月給付原告803元。                         │
├─┼───────────────────────────┤
│8 │被告子○○應將坐落桃園縣平鎮市○○○段181-13地號土地內│
│  │如附圖所示I部分面積30平方公尺之地上物拆除，將土地交還 │
│  │原告。並應給付原告2 4,600元及自98年6月21日起至返還土地│
│  │之日止，按月給付原告440元。                           │
├─┼───────────────────────────┤
│9 │被告丙○○應將坐落桃園縣平鎮市○○○段181-12地號土地內│
│  │如附圖所示I部分面積92.3平方公尺之地上物拆除，將土地交 │
│  │還原告。並應給付原告74,192元及自98年6月21日起至返還土 │
│  │地之日止，按月給付原告1323元。                        │
└─┴───────────────────────────┘
附表二（原告第1次變更後訴之聲明）：
┌─┬───────────────────────────┐
│項│原告第1次變更後訴之聲明（以下附圖指起訴狀附圖）       │
│次│                                                      │
├─┼───────────────────────────┤
│1 │被告辰○○○應將坐落桃園縣平鎮市○○○段181-11地號土地│
│  │內如附圖所示Ａ部分面積35.9平方公尺之地上物拆除，將土地│
│  │交還原告。並應給付原告43,469元及自98年9月1日起至返還土│
│  │地之日止，按月給付原告788元。                         │
├─┼───────────────────────────┤
│2 │被告巳○○○應將坐落桃園縣平鎮市○○○段181-11地號土地│
│  │內如附圖所示Ｂ部分面積36.9平方公尺之地上物拆除，將土地│
│  │交還原告。並應給付原告44,679元及自98年9月1日起至返還土│
│  │地之日止，按月給付原告809元。                         │
├─┼───────────────────────────┤
│3 │被告寅○○○應將坐落桃園縣平鎮市○○○段181-11地號土地│
│  │內如附圖所示Ｃ部分面積86.7平方公尺之地上物拆除，將土地│
│  │交還原告。並應給付原告104,979元及自98年9月1日起至返還 │
│  │土地之日止，按月給付原告1,903 元。                    │
├─┼───────────────────────────┤
│4 │被告卯○○應將坐落桃園縣平鎮市○○○段181-13地號土地內│
│  │如附圖所示Ｄ部分面積52.1平方公尺之地上物拆除，將土地交│
│  │還原告。並應給付原告42,719元及自98年6月21日起至返還土 │
│  │地之日止，按月給付原告764元。                         │
├─┼───────────────────────────┤
│5 │被告戊○○應將坐落桃園縣平鎮市○○○段181-13地號土地內│
│  │如附圖所示Ｅ部分面積55.6平方公尺之地上物拆除，將土地交│
│  │還原告。並應給付原告45,812元及自98年9月1日起至返還土地│
│  │之日止，按月給付原告815元。                           │
├─┼───────────────────────────┤
│6 │被告己○○應將坐落桃園縣平鎮市○○○段181-13地號土地內│
│  │如附圖所示Ｆ部分面積62.9平方公尺之地上物拆除，將土地交│
│  │還原告。並應給付原告51,575元及自98年6月21日起至返還土 │
│  │地之日止，按月給付原告922元。                         │
├─┼───────────────────────────┤
│7 │被告甲○應將坐落桃園縣平鎮市○○○段181-13地號土地內如│
│  │附圖所示G部分面積54.8平方公尺之地上物拆除，將土地交還 │
│  │原告。並應給付原告4 4,932元及自98年6月21日起至返還土地│
│  │之日止，按月給付原告803元。                           │
├─┼───────────────────────────┤
│8 │被告子○○應將坐落桃園縣平鎮市○○○段181-13地號土地內│
│  │如附圖所示I部分面積30平方公尺之地上物拆除，將土地交還 │
│  │原告。並應給付原告2 4,600元及自98年6月21日起至返還土地│
│  │之日止，按月給付原告440元。                           │
├─┼───────────────────────────┤
│9 │被告丁○○應將坐落桃園縣平鎮市○○○段181-12地號土地內│
│  │如附圖所示I部分面積92.3平方公尺之地上物拆除，將土地交 │
│  │還原告。並應給付原告74,540元及自98年9月1日起至返還土地│
│  │之日止，按月給付原告1,323元。                         │
└─┴───────────────────────────┘
附表三（原告第2 次變更後訴之聲明）：
┌─┬───────────────────────────┐
│項│原告第2次變更後訴之聲明（以下附圖指平鎮地政事務所98年9│
│次│月11日測法字第25600號土地複丈成果圖）                 │
├─┼───────────────────────────┤
│1 │被告丁○○應將坐落桃園縣平鎮市○○○段182-9 地號（重測│
│  │後為六合段541 地號）土地內如附圖所示Ａ１部分面積3.15平│
│  │方公尺之車庫，同段181-10地號（重測後為六合段496 地號）│
│  │土地內如附圖所示Ａ2 部分面積18.68 平方公尺之車庫，同段│
│  │181-10地號（重測後為六合段496 地號）土地內如附圖所示Ａ│
│  │3 部分面積1.11平方公尺之主體結構建物，同段181-10地號（│
│  │重測後為六合段496 地號）土地內如附圖所示Ａ4 部分面積2.│
│  │3 平方公尺之主體結構建物，同段182-16地號（重測後為六合│
│  │段540 地號）土地內如附圖所示Ａ5 部分面積1.11平方公尺之│
│  │主體結構建物，同段181-12地號（重測後為六合段497 地號）│
│  │土地內如附圖所示Ａ6 部分面積6.7 平方公尺之主體結構建物│
│  │，同段182-16地號（重測後為六合段540 地號）土地內如附圖│
│  │所示Ａ7 部分面積2.81平方公尺之主體結構建物，同段181-12│
│  │地號( 重測後為六合段497 地號) 土地內如附圖所示Ａ8 部分│
│  │面積108.2 平方公尺之主體結構建物等拆除去，將上開各部分│
│  │共144.06平方公尺土地交還原告。並應給付原告119,081 元及│
│  │自98年12月1 日起至返還182-9 地號土地之日止，按月給付原│
│  │告50元及自98年12月1 日起至返還181-10地號土地之日止，按│
│  │月給付原告358 元及自98年9 月1 日起至返還181-12地號土地│
│  │之日止，按月給付原告1,647 元及自98年12月1 日起至返還18│
│  │2-16地號土地之日止，按月給付原告57元。                │
├─┼───────────────────────────┤
│2 │被告辰○○○應將坐落桃園縣平鎮市○○○段181-11地號（重│
│  │測後為六合段512 地號）土地內如附圖所示Ｂ1 部分面積7.08│
│  │平方公尺之主體結構建物，同段181-11地號（重測後為六合段│
│  │512 地號）土地內如附圖所示Ｂ2 部分面積34.75 平方公尺之│
│  │鐵皮屋；同段181-10地號（重測後為六合段496 地號）土地內│
│  │如附圖所示Ｂ3 部分面積2.3 平方公尺之鐵皮屋等拆除，將上│
│  │開各部分共44.13 平方公尺土地交還原告土地交還原告。並應│
│  │給付原告52,748元及自98年9 月1 日起至返還181-11地號土地│
│  │之日止，按月給付原告918 元及自98年12月1 日起至返還181-│
│  │10地號土地之日止，按月給付原告37元。                  │
├─┼───────────────────────────┤
│3 │被告巳○○○應將坐落桃園縣平鎮市○○○段181-11地號 (重│
│  │測後為六合段512地號)土地內如附圖所示Ｃ1部分面積33.42平│
│  │方公尺之主體結構建物，同段181-13地號（重測後為六合段49│
│  │0 地號）土地內如附圖所示Ｃ2 部分面積3.33平方公尺之主體│
│  │結構建物等拆除，將上開各部分共36.75 平方公尺土地交還原│
│  │告。並應給付原告43,226元及自98年9 月1 日起至返還181-11│
│  │ 地 應給號土地之日止，按月給付原告733 元及自98年12月1 │
│  │日起至返還181-13地號土地之日止，按月給付原告48元。    │
├─┼───────────────────────────┤
│4 │被告寅○○○應將坐落桃園縣平鎮市○○○段181-13地號（重│
│  │測後為六合段490 地號）土地內如附圖所示Ｄ1 部分面積1.3 │
│  │平方公尺之主體結構建物，同段181-13地號（重測後為六合段│
│  │490 地號）土地內如附圖所示Ｄ2 部分面積31.09 平方公尺之│
│  │空地，同段181-13地號（重測後為六合段490 地號）土地內如│
│  │附圖所示Ｄ3 部分面積48.62 平方公尺之主體結構建物，同段│
│  │181-10地號（重測後為六合段496 地號）土地內如附圖所示Ｄ│
│  │4 部分面積1.99平方公尺之主體結構建物，同段181-7 地號（│
│  │重測後為六合段476 地號）土地內如附圖所示Ｄ5 部分面積8.│
│  │78平方公尺之主體結構建物，同段181-11地號（重測後為六合│
│  │段512 地號）土地內如附圖所示Ｄ6 部分面積2.73平方公尺之│
│  │主體結構建物等拆除，將上開各部分共94.51 平方公尺土地交│
│  │還原告土地交還原告。並應給付原告79,641元及自98年12 月1│
│  │日起至返還181-13地號土地之日止，按月給付原告1188元及自│
│  │98年12月1 日起至返還181-10地號土地之日止，按月給付原告│
│  │32元及自98年9 月1 日起至返還181-7 地號土地之日止，按月│
│  │給付原告128 元及自98年9 月1 日起至返還181-11地號土地之│
│  │日止，按月給付原告59元。                              │
├─┼───────────────────────────┤
│5 │被告卯○○應將坐落桃園縣平鎮市○○○段181-13地號（重測│
│  │後為六合段490 地號）土地內如附圖所示Ｅ1 部分面積46.83 │
│  │平方公尺之主體結構建物，同段181-7 地號（重測後為六合段│
│  │476 地號）土地內如附圖所示Ｅ2 部分面積6.19平方公尺之主│
│  │體結構建物等拆除，將上開各部分共53.02 平方公尺土地交還│
│  │原告土地交還原告。並應給付原告43,534元及自98年7 月1 日│
│  │起至返還181-13地號土地之日止，按月給付原告686 元及自98│
│  │年12月1 日起至返還181-7 地號土地之日止，按月給付原告90│
│  │元。                                                  │
├─┼───────────────────────────┤
│6 │被告己○○應將坐落桃園縣平鎮市○○○段181-13地號（重測│
│  │後為六合段490 地號）土地內如附圖所示Ｆ1 部分面積53.49 │
│  │平方公尺暨同段181-7 地號（重測後為六合段476 地號）土地│
│  │內如附圖所示Ｆ2 部分面積6.23平方公尺之空地（含1.44平方│
│  │公尺結構體）拆除，將上開各部分共59.72 平方公尺土地交還│
│  │原告。並應給付原告49,027元及自98年7 月1 日起至返還181-│
│  │13地號土地之日止，按月給付原告784 元及自98年12月1日起 │
│  │至返還181-7 地號土地之日止，按月給付原告91元。        │
├─┼───────────────────────────┤
│7 │被告甲○應將坐落桃園縣平鎮市○○○段181-13地號（重測後│
│  │為六合段490 地號）土地內如附圖所示Ｇ1 部分面積2.2 平方│
│  │公尺之主體結構建物，同段181-13地號（重測後為六合段490 │
│  │地號）土地內如附圖所示Ｇ2 部分面積45.45 平方公尺暨同段│
│  │181- 7地號（重測後為六合段476 地號）土地內如附圖所示Ｇ│
│  │3 部分面積2.47平方公尺之空地（含1.44平方公尺結構體）拆│
│  │除，將上開各部分共50.12 平方公尺土地交還原告。並應給付│
│  │原告40,755元及自98年7 月1 日起至返還181-13地號土地之日│
│  │止，按月給付原告698 元及自98年12月1 日起至返還181-7 地│
│  │號土地之日止，按月給付原告36元。                      │
└─┴───────────────────────────┘
附表四：應給付相當於租金之不當得利
(一)、丁○○：
┌───┬───┬────┬───┬───────────────────┐
│門牌號│期間  │地號（重│面  積│5 年不當得利數額                      │
│碼    │      │測後）  │（㎡）│                                      │
├───┼───┼────┼───┼───────────────────┤
│陸光路│93年12│541     │3.15  │3.151634.40.08÷12×25＝858     │
│2- 1號│月1 日│        │      │3.151915.20.08÷12×35＝1408      │
│房屋佔│至98年├────┼───┼───────────────────┤
│用部分│11月30│496     │22.09 │22.0916680.08÷12×25＝6141       │
│      │日    │        │      │22.091946.40.08÷12×35＝10032    │
│      │      ├────┼───┼───────────────────┤
│      │      │540     │3.92  │3.9215200.08÷12×25＝993         │
│      │      │        │      │3.9217600.08÷12×35＝1610        │
│      ├───┼────┼───┼───────────────────┤
│      │93年9 │497     │114.9 │114.9 1494.40.08÷12×29＝33197   │
│      │月1 日│        │      │114.9 17210.08÷12×31＝40867     │
│      │至98年│        │      │                                      │
│      │8月31 │        │      │                                      │
│      │日    │        │      │                                      │
├───┼───┼────┼───┼───────────────────┤
│總計  │5 年  │        │      │95,106                                │
│      │      │        │      │                                      │
├───┴───┴────┴───┴───────────────────┤
│註一：5 年合計95,106元（小數點以下四捨五入）                            │
│註二：(1)、自民國98年12月1 日起至返還541 號土地之日止，按月給付40元：    │
│          3.15×1915.2×0.08÷12＝40元                                  │
│      (2)、自民國98年12月1日起至返還496號土地之日止，按月給付287元：     │
│          22.09×1946.4×0.08÷12＝287元                                │
│      (3)、自民國98年12月1日起至返還540號土地之日止，按月給付46元：      │
│          3.92×1760×0.08÷12＝46元                                    │
│      (4)、自民國98年9月1日起至返還497號土地之日止，按月給付1318元：     │
│          114.9×1721×0.08÷12＝1318 元                                │
└────────────────────────────────────┘
(二)、辰○○○：
┌───┬───┬────┬───┬───────────────────┐
│門牌號│期間  │地號（重│面  積│5 年不當得利數額                      │
│碼    │      │測後）  │（㎡）│                                      │
├───┼───┼────┼───┼───────────────────┤
│系爭10│97年10│496     │2.3   │2.31946.40.06÷12×14＝313        │
│9 號房│月1 日│        │      │                                      │
│屋佔用│至98年│        │      │                                      │
│部分  │11月30│        │      │                                      │
│      │日    │        │      │                                      │
│      ├───┼────┼───┼───────────────────┤
│      │97年10│512     │41.83 │41.8326340.06÷12×11＝6060       │
│      │月1 日│        │      │                                      │
│      │至98年│        │      │                                      │
│      │8月31 │        │      │                                      │
│      │日    │        │      │                                      │
├───┼───┼────┼───┼───────────────────┤
│總計  │5 年  │        │      │6,373                                 │
│      │      │        │      │                                      │
├───┴───┴────┴───┴───────────────────┤
│註一：5 年合計6,373元（小數點以下四捨五入）                             │
│註二：(1)、自民國98年9月1日起至返還512號土地之日止，按月應給付551元：    │
│          41.83×2634×0.06÷12＝551                                    │
│      (2)、自民國98年12月1日起至返還496號土地之日止，按月應給付22元：    │
│          2.3×1946.4×0.06÷12＝22                                     │
└────────────────────────────────────┘
(三)、巳○○○
┌───┬───┬────┬───┬───────────────────┐
│門牌號│期間  │地號（重│面  積│5 年不當得利數額                      │
│碼    │      │測後）  │（㎡）│                                      │
├───┼───┼────┼───┼───────────────────┤
│系爭11│93年12│490     │3.33  │3.3315200.06÷12×25＝ 633      │
│1 號房│月1 日│        │      │3.3317600.06÷12×35＝1026        │
│屋佔用│至98年│        │      │                                      │
│部分  │11月30│        │      │                                      │
│      │日    │        │      │                                      │
│      ├───┼────┼───┼───────────────────┤
│      │93年9 │512     │33.42 │33.42 2179.20.06÷12×29＝10560   │
│      │月1 日│        │      │33.42 26340.06÷12×31＝13644     │
│      │至98年│        │      │                                      │
│      │8月31 │        │      │                                      │
│      │日    │        │      │                                      │
├───┼───┼────┼───┼───────────────────┤
│總計  │5 年  │        │      │25,863                                │
│      │      │        │      │                                      │
├───┴───┴────┴───┴───────────────────┤
│註一：5 年合計25,863元（小數點以下四捨五入）                            │
│註二：(1)、自民國98年9月1日起至返還512號土地之日止，按月應給付440元：    │
│          33.42×2634×0.06÷12＝440                                    │
│      (2)、自民國98年12月1日起至返還490號土地之日止，按月應給付29元：    │
│          3.33×1760×0.06÷12＝29                                      │
└────────────────────────────────────┘
(四)、寅○○○
┌───┬───┬────┬───┬───────────────────┐
│門牌號│期間  │地號（重│面  積│5 年不當得利數額                      │
│碼    │      │測後）  │（㎡）│                                      │
├───┼───┼────┼───┼───────────────────┤
│系爭11│93年12│490     │81.01 │81.0115200.06÷12×25＝15392      │
│3 號房│月1 日│        │      │81.0117600.06÷12×35＝24951      │
│屋佔用│至98年├────┼───┼───────────────────┤
│部分  │11月30│496     │1.99  │1.9916680.06÷12×25＝415         │
│      │日    │        │      │1.991946.40.06÷12×35＝678       │
│      ├───┼────┼───┼───────────────────┤
│      │93年9 │512     │2.73  │2.73 2179.20.06÷12×29＝863      │
│      │月1 日│        │      │2.73 26340.06÷12×31＝1115       │
│      │至98年├────┼───┼───────────────────┤
│      │8月31 │476     │8.78  │8.7815200.06÷12×29＝1935      │
│      │日    │        │      │8.7817600.06÷12×31＝2395        │
├───┼───┼────┼───┼───────────────────┤
│總計  │5 年  │        │      │47,744                                │
│      │      │        │      │                                      │
├───┴───┴────┴───┴───────────────────┤
│註一：5 年合計47,744（小數點以下四捨五入）                              │
│註二：(1)、自民國98年12月1日起至返還490號土地之日止，按月應給付713元：   │
│          81.01×1760×0.06÷12＝713                                    │
│      (2)、自民國98年12月1日起至返還496號土地之日止，按月應給付19元：    │
│          1.99×1946.4×0.06÷12＝19                                    │
│      (3)、自民國98年9月1日起至返還476號土地之日止，按月應給付77元：     │
│          8.78×1760×0.06÷12＝77                                      │
│      (4)、自民國98年9月1日起至返還512號土地之日止，按月應給付36元：     │
│          2.73×2634×0.06÷12＝36                                      │
└────────────────────────────────────┘
(五)、卯○○
┌───┬───┬────┬───┬───────────────────┐
│門牌號│期間  │地號（重│面  積│5 年不當得利數額                      │
│碼    │      │測後）  │（㎡）│                                      │
├───┼───┼────┼───┼───────────────────┤
│系爭12│93年12│476     │6.19  │6.1915200.06÷12×25＝1176      │
│3 號房│月1 日│        │      │6.1917600.06÷12×35＝1907        │
│屋佔用│至98年│        │      │                                      │
│部分  │11月30│        │      │                                      │
│      │日    │        │      │                                      │
│      ├───┼────┼───┼───────────────────┤
│      │93年7 │490     │46.83 │46.83 15200.06÷12×30＝10677     │
│      │月1 日│        │      │46.83 17600.06÷12×30＝12363     │
│      │至98年│        │      │                                      │
│      │6 月30│        │      │                                      │
│      │日    │        │      │                                      │
├───┼───┼────┼───┼───────────────────┤
│總計  │5 年  │        │      │26,123                                │
├───┴───┴────┴───┴───────────────────┤
│註一：5 年合計26,123元（小數點以下四捨五入）                            │
│註二：(1)、自民國98年7月1日起至返還490號土地之日止，按月應給付412元：    │
│          46.83×1760×0.06÷12＝412                                    │
│      (2)、自民國98年12月1日起至返還476號土地之日止，按月應給付54元：    │
│          6.19×1760×0.06÷12＝54                                      │
└────────────────────────────────────┘
(六)、己○○
┌───┬───┬────┬───┬───────────────────┐
│門牌號│期間  │地號（重│面  積│5 年不當得利數額                      │
│碼    │      │測後）  │（㎡）│                                      │
├───┼───┼────┼───┼───────────────────┤
│系爭12│93年12│476     │6.23  │6.2315200.05÷12×25＝986       │
│7 號房│月1 日│        │      │6.2317600.05÷12×35＝1599        │
│屋佔用│至98年│        │      │                                      │
│部分  │11月30│        │      │                                      │
│      │日    │        │      │                                      │
│      ├───┼────┼───┼───────────────────┤
│      │93年7 │490     │53.49 │53.49 15200.05÷12×30＝10163     │
│      │月1 日│        │      │53.49 17600.05÷12×30＝11768     │
│      │至98年│        │      │                                      │
│      │6 月30│        │      │                                      │
│      │日    │        │      │                                      │
├───┼───┼────┼───┼───────────────────┤
│總計  │5 年  │        │      │24,516                                │
├───┴───┴────┴───┴───────────────────┤
│註一：5 年合計24,516元（小數點以下四捨五入）                            │
│註二：(1)、自民國98年7月1日起至返還490號土地之日止，按月應給付392元：    │
│          53.49×1760×0.05÷12＝392                                    │
│      (2)、自民國98年12月1日起至返還476號土地之日止，按月應給付46元：    │
│          6.23×1760×0.05÷12＝46                                      │
└────────────────────────────────────┘
(七)、甲○：
┌───┬───┬────┬───┬───────────────────┐
│門牌號│期間  │地號（重│面  積│5 年不當得利數額                      │
│碼    │      │測後）  │（㎡）│                                      │
├───┼───┼────┼───┼───────────────────┤
│系爭12│93年12│476     │2.47  │2.4715200.05÷12×25＝391       │
│9 號房│月1 日│        │      │2.4717600.05÷12×35＝634         │
│屋佔用│至98年│        │      │                                      │
│部分  │11月30│        │      │                                      │
│      │日    │        │      │                                      │
│      ├───┼────┼───┼───────────────────┤
│      │93年7 │490     │47.65 │47.65 15200.05÷12×30＝9053      │
│      │月1 日│        │      │47.65 17600.05÷12×30＝10483     │
│      │至98年│        │      │                                      │
│      │6 月30│        │      │                                      │
│      │日    │        │      │                                      │
├───┼───┼────┼───┼───────────────────┤
│總計  │5 年  │        │      │20,561                                │
├───┴───┴────┴───┴───────────────────┤
│註一：5 年合計20,561元（小數點以下四捨五入）                            │
│註二：(1)、自民國98年7月1日起至返還490號土地之日止，按月應給付349元：    │
│          47.65×1760×0.05÷12＝349                                    │
│      (2)、自民國98年12月1日起至返還476號土地之日止，按月應給付18元：    │
│          2.47×1760×0.05÷12＝18                                      │
└────────────────────────────────────┘


司法院資訊處製作；財團法人民間司法改革基金會備份。
